pt-BR: Barra estabilizadora revestimento: Anodizado; Nu/sem revestimento; Cromado; Revestimento eletroforético (e-coat); Pintado; Revestimento em pó; Zincado; Outro
fr: Revêtement de la barre antiroulis: Anodisé; Nu/non revêtu; Plaqué chrome; Revêtement par cataphorèse; Peint; Thermolaqué; Zingué; Autre
sl-SI: Premaz stabilizatorja podvozja: Eloksirano; Golo / neprevlečeno; Kromirano; E-premaz (elektroforetski premaz); Pobarvano; Prašno barvano; Pocinkano; Drugo
nb: Belegg på dreiestabilisator: Anodisert; Bar/ubelagt; Forkrommet; E-belagt (elektrolakkert); Lakkert; Pulverlakkert; Forsinket; Annet
lt-LT: Stabilizatoriaus danga: Anoduota; Be dangos; Chromuota; Elektroniniu būdu dengta (KTL danga); Dažyta; Miltelinis dažymas; Cinkuota; Kita
vi: Lớp phủ thanh ổn định: Mạ anode; Để trần/không phủ; Mạ chrome; Phủ E-coat (phủ tĩnh điện); Sơn; Sơn tĩnh điện; Mạ kẽm; Khác
ja: スタビライザーバーコーティング: アルマイト; 塗装なし/コーティングなし; クロムメッキ; 電着塗装 (Eコート); 塗装; パウダーコーティング; 亜鉛メッキ; その他
ro-RO: Strat de acoperire pentru bara stabilizatoare: Anodizat; Fără acoperire; Cromat; Acoperire electroforetică (e-coat); Vopsit; Vopsit în câmp electrostatic; Zincat; Altele
el: Επίστρωση ράβδου ταλάντωσης: Ανοδιωμένη; Γυμνή/Χωρίς επίστρωση; Επιχρωμιωμένη; Ηλεκτροφορητική επίστρωση (e-coating); Βαμμένη; Με ηλεκτροστατική βαφή; Επιψευδαργυρωμένη; Άλλο
zh-CN: 防倾杆涂层: 阳极氧化; 裸露/无涂层; 镀铬; 电泳涂层（电泳）; 喷漆; 粉末涂层; 镀锌; 其他
fi: Kallistuksenvakaimen pinnoite: Anodisoitu; Paljas/pinnoittamaton; Kromattu; E-pinnoitettu (elektroforeesi); Maalattu; Jauhemaalattu; Sinkitty; Muu
ru: Покрытие стабилизатора поперечной устойчивости: Анодированное покрытие; Без покрытия; Хромированное покрытие; Электрофорезное покрытие (e-coat); Окрашенное покрытие; Порошковое покрытие; Оцинкованное покрытие; Другое
da: Belægning for krængningsstabilisator: Anodiseret; Bar/ubeklædt; Forkromet; Elektrocoatet (e-coatet); Malet; Pulverlakeret; Forzinket; Andet
sv: Beläggning för krängningshämmare: Anodiserad; Bar/obehandlad; Krompläterad; E-coatad (elektrodopplackerad); Lackerad; Pulverlackerad; Förzinkad; Annan
tr: Viraj denge çubuğu kaplaması: Eloksallı; Çıplak/kaplamasız; Krom kaplama; E-kaplamalı (elektro-kaplama); Boyalı; Toz boya kaplamalı; Çinko kaplama; Diğer
nl: Stabilisatorstang coating: Geanodiseerd; Kaal/ongecoat; Verchroomd; E-gecoat (elektrocoat); Geverfd; Gepoedercoat; Verzinkt; Overig
th: การเคลือบเหล็กกันโคลง: อะโนไดซ์; เปลือย/ไม่เคลือบผิว; ชุบโครเมียม; เคลือบสีด้วยไฟฟ้า (E-coat); ทำสี; พ่นสีฝุ่น; ชุบสังกะสี; อื่นๆ
sk-SK: Náter stabilizačnej tyče: Eloxované; Bez úpravy; Pochrómované; E-coating (kataforéza); Lakované; Práškovo lakované; Pozinkované; Iné
zh-TW: 防傾桿塗層: 陽極處理; 裸露/無塗層; 鍍鉻; 電泳塗裝 (電泳); 上漆; 粉體烤漆; 鍍鋅; 其他
es: Recubrimiento de la barra estabilizadora: Anodizado; Al natural/sin recubrimiento; Cromado; Pintura electrostática (e-coated); Pintado; Recubrimiento en polvo; Cincado; Otro
de: Beschichtung des Stabilisators: Eloxiert; Blank/Unbeschichtet; Verchromt; KTL-beschichtet (Kathodische Tauchlackierung); Lackiert; Pulverbeschichtet; Verzinkt; Sonstige
hr-HR: Premaz stabilizatora: Anodizirano; Golo/neobloženo; Kromirano; E-premaz (elektroforetski premaz); Obojano; Premazano prahom; Pocinčano; Ostalo
bg-BG: Покритие на стабилизиращата щанга: Анодизирано; Без покритие; Хромирано; Електрофорезно покритие (e-coated); Боядисано; Прахово боядисано; Поцинковано; Друго
pt-PT: Revestimento da barra estabilizadora: Anodizado; Nu/não revestido; Cromado; Revestimento eletrolítico (e-coat); Pintado; Revestido a pó; Zincado; Outro
pl: Powłoka stabilizatora: Anodowana; Brak powłoki; Chromowana; Malowana kataforetycznie; Malowana; Malowana proszkowo; Ocynkowana; Inna
hu: Kanyarstabilizátor bevonata: Eloxált; Csupasz/bevonat nélküli; Krómozott; E-bevonat (elektroforetikus); Festett; Porfestett; Horganyzott; Egyéb
ko: 스웨이 바 코팅: 아노다이즈; 베어/비코팅; 크롬 도금; E-코팅(전착 도금); 도색; 파우더 코팅; 아연 도금; 기타
cs: Povlak stabilizátoru: Eloxované; Bez povrchové úpravy; Pochromované; Kataforéza (e-coating); Lakované; Práškově lakované; Pozinkované; Jiné
en: Sway bar coating: Anodized; Bare/uncoated; Chrome plated; E-coated (electrocoat); Painted; Powder-coated; Zinc plated; Other
it: Rivestimento della barra stabilizzatrice: Anodizzato; Nudo/non rivestito; Cromato; Rivestimento cataforetico (e-coat); Verniciato; Verniciato a polvere; Zincato; Altro